---
title: "Box-plot"
author: "Julia Hellen Ferreira"
date: "Estatística é com R"
output: html_document
---

knitr::opts_chunk$set(fig.width=12, fig.height=8)

## Roteiro 

Sejam bem vindos ao "Estatística é com R"!

No vídeo de hoje, iremos aprender como fazer o **Box-Plot**. O gráfico irá apresentar uma noção da posição, dispersão, assimetria, caudas e dados discrepantes. O Box plot é formado por um ou mais retângulos, no qual estão representados a mediana e os quartis.
q 

*Vamos usar como exemplo a altura, em cm, de uma amostra de 20 pessoas, criaremos um objeto "altura" com esses dados. O comando pra fazer o gráfico é boxplot.*

```{r Exemplo}
altura <- c(150, 175, 155, 168, 160, 155, 165, 170, 175, 180, 
            165, 160, 170, 175, 210, 190, 195, 170, 145, 162)
boxplot(altura)
```

*Agora, iremos acrescentar informações ao Box-Plot. Para adicionar título ao gráfico, basta usar o argumento main e para o eixo y usaremos ylab.*

```{r Box01}
boxplot(altura, main = "Altura", ylab = "Centímetros")
```

*Se queremos iniciar e terminar entre os valores máximo e mínimo da amostra mesmo que sejam outliers, o argumento range irá fazer isto. Neste caso, faremos range igual a 0. Vejamos:*

```{r Box02}
boxplot(altura, range = 0)
```

*Para não exibir o valor discrepante no gráfico, usaremos outline igual a FALSE. Podemos observar  que a escala do eixo y passou para 190 e antes era 210.* (Dúvida) 

```{r Box03}
boxplot(altura, outline = FALSE)
```

*Podemos fazer também alterações na estética do nosso Box-Plot. Para colocar cor nas bordas, faremos border igual a blue.*

```{r Box04}
boxplot(altura, border = "blue")
```

*Queremos preencher agora com a cor verde dentro da caixa, para isso basta fazer col igual a green.*

```{r Box05}
boxplot(altura, col = "green")
```

*Também podemos alterar o sentido o nosso Box-Plot para horizontal, usando horizontal igual a TRUE.*

```{r Box06}
boxplot(altura, horizontal = TRUE, main = "Altura", xlab = "Centímetros")
```

*O exemplo irá nos ajuadar a fazer novas modificações no Box-Plot. Os dados contém a  altura, em cm, de uma amostra de 10 pessoas divididas por sexo feminino ou masculino.*

```{r Exemplo02}
altura_F <- c(155, 160, 165, 160, 180)
altura_M <- c(165, 175, 170, 180, 205)
```

*Como temos duas informações, será bem interessante visualizar dois gráficos simultaneamente. Assim, usamos o comando borplot e os dois objetos separados por virgulas.*
*Para colocar título e nomes aos eixos iremos usar a função tible.*

```{r Box07}
boxplot(altura_F, altura_M)
title("Boxplot para altura segundo o sexo", xlab = "Sexo", ylab = "Altura (cm)")
```

*Outra modificação interessante que podemos fazer é renomear os grupos. Vamos fazer names igual a contactenação Feminino, Masculino.*

```{r Box09}
boxplot(altura_F, altura_M, main = "Boxplot para altura segundo o sexo",
        xlab = "Sexo", ylab = "Altura (cm)",
        names = c("Feminino", "Masculino"))
```

*Se queremos estreitar a largura da caixa, usaremos boxwex. Vejamos os exemplos a seguir com boxwex igual a 0.2 e depois com 0.7.*

```{r Box10}
boxplot(altura_F, altura_M, boxwex = 0.2)
boxplot(altura_F, altura_M, boxwex = 0.7)
```

*Por fim, para modificar os tamanhos das linhas limites o argumento usado será staplewex.*

```{r Box11}
boxplot(altura_F, altura_M, staplewex = 0.2)
boxplot(altura_F, altura_M, staplewex = 0.6)
```

**Este vídeo é da série sobre Visualizacão de Dados utilizando comandos do R Básico. Para produção do vídeo usamos o livro "Estatística Básica" dos autores Bussab e Morettin. Se você ainda não é inscrito do canal, se inscreva. Não esqueça de curtir, comentar e compartilhar o vídeo. Até a próxima!**
