---
title: "Gráfico de Histograma"
author: "Julia Ferreira"
date: "Estatística é com R"
output: html_document
---

## Roteiro

Sejam bem vindos ao "Estatística é com R"! 

No vídeo de hoje iremos aprender a fazer um **gráfico de histograma**. O histograma é formado por barras próximas uma das outas, no qual suas bases são proporcionais aos intervalos das classes e a área de cada retângulo proporcional a respectiva frequência. 

Para a vídeo aula de hoje, vamos usar o seguinte exemplo: Vendas de Calças entre Janeiro e Dezembro de uma determinanda loja.

*Criaremos um objeto Vendas e alocaremos os valores de calças vendidas em cada mês.*

```{r Vendas}
Vendas <- c(100, 255, 395, 255, 455, 410, 455, 610, 560, 680, 610, 680)
```

*É importante lembrar que neste vídeo iremos abordar comandos do R Básico. Logo, para criar um histograma basta usar o comando hist(). O resultado é um histograma com sua base na frequência absoluta.*

```{r Hist01}
hist(Vendas)
```

*Agora, queremos um histograma com base na frequência relativa, basta acrescentar o argumento freq = False.*

```{r Hist02}
hist(Vendas, freq = FALSE)
```

*Também é possível alterar a estética do histograma. Vamos acrescentar linhas de sombreamento no nosso gráfico. Para isso, basta usar o argumento density = 40.*

````{r Hist03}
hist(Vendas, density = 40)
```
*Para mudar a angulação das linhas de sombreamento, vamos usar o argumento angle que irá alterar. Neste exemplo, vamos colocar angle igual a 50.*
```{r Hist04}
hist(Vendas, density = 1, angle = 50)
```

*Vejamos outro exemplo que alteramos a angulação para 70.*

```{r Hist05}
hist(Vendas, density = 1, angle = 70)
```

*Podemos acrescentar cores as barras do nosso histograma através do argumento col.*

```{r Hist06}
hist(Vendas, col = "pink")
```

*Se quiser, pode usar mais de uma cor no seu gráfico e para isso usaremos col igual o nomes das cores para as respectivas barras. Não se esqueça do c de concatenar antes dos argumentos. Vejamos:*

```{r Hist07}
hist(Vendas, col = c("blue", "green", "pink", "purple", "red", "orange"))
```

*Além de alterar as cores das barras, temos a opção de alterar as cores da borda. Queremos que cada borda receba uma cor e para isso usaremos border igual o nomes das cores para as respectivas bordas.*

```{r Hist08}
hist(Vendas, border = c("blue", "green", "pink", "purple", "red", "orange"))
```

*Se você quiser retirar as bordas mas manter as cores das barras, basta que no argumento border coloque igual a False.*

```{r Hist09}
hist(Vendas, col = c("blue", "green", "pink", "purple", "red", "orange"), border = FALSE)
```

*Para modificar título e nomes nos eixos é preciso usar o main para o título do gráfico, xlab para nomear o eixo x e ylab para nomear o eixo y.*

```{r Hist10}
hist(Vendas, main = "Histograma de Vendas", xlab = "Vendas em 2018", ylab = "Frequência")
```

*Por fim, para fazer quebras ou divisões em 4 classes, logo, 3 divisões usamos o breaks igual o número de divisões que desejamos. Neste exemplo, usamos breaks igual a 3.*

```{r Hist11}
hist(Vendas, breaks = 3)
```

*Podemos utilizar o diagrama de Ramos e Folhas para conhecer a forma da distribuição da variável como fizemos no Histograma. A vantagem deste diagrama em relação ao Histograma é que dificilmente perdemos informações sobre os dados em si. Para  fazer o Ramos e Folhas usamos o comandoo stem()*

```{r Hist12}
stem(Vendas)
```

*Este vídeo é da série sobre Visualizacão de Dados utilizando comandos do R Básico. Para produção do vídeo usamos o livro "Estatística Básica" dos autores Bussab e Morettin. Se você ainda não é inscrito do canal, se inscreva. Não esqueça de curtir, comentar e compartilhar o vídeo. Até a próxima! *