---
title: "Grafico de barras ( Formatação )"
author: "Julia Ferreira"
date: "Estatística é com R"
output: html_document
---

## Roteiro

Sejam bem vindos ao "Estatística é com R"! 

No vídeo de hoje iremos aprender a formartar o **Grafico de Barras**. As formatações que iremos fazer são: mudar as cores ou retirar as bordas das barras, nomear os eixos, colocar gráficos lado a lado, fazer o gráfico de barras com duas variáveis e colocar dois gráficos em um plot.

*Iremos usar dados fictítios para a criação do gráfico de barras. As informações que vamos visualizar são os números de entrevistados do sexo feminino e masculino do RJ de uma determianda pesquisa.*

```{r Exemplo}
x <- c("Feminino", "Masculino")
RJ <- c(3500, 1990)
```

*A primeira alteração que vamos fazer é mudar a cor das barras para verde. Para isso, faremos col igual green. Não se esqueça que as cores devem ser em inglês e entre aspas.*

```{r Bar01}
barplot(RJ, names.arg = x, main = "Sexo dos entrevistados do RJ", xlab = "Sexo", 
        ylab = "Quantidade de entrevistados", sub = "Dados fictícios", col = "green")
```

*Podemos também fazer a alteração usando números que correspondem as cores que queremos. Vejamos, para o gráfico a seguir usamos col igual a 2 que corresponde a cor vermelha.*

```{r Bar02}
barplot(RJ, names.arg = x, main = "Sexo dos entrevistados do RJ", xlab = "Sexo", 
        ylab = "Quantidade de entrevistados", sub = "Dados fictícios", col = 2)
```

*Ainda é possível fazer o gráfico com as brras de cores diferentes. Basta fazer col igual e as cores. É importante usar o c de concatenar para atribuir as cores.*

```{r Bar03}
barplot(RJ, names.arg = x, main = "Sexo dos entrevistados do RJ", xlab = "Sexo", 
        ylab = "Quantidade de entrevistados", sub = "Dados fictícios", col = c(10, 20))
```

*Utilizando o sistema de cores RGB podemos criar uma nova cor. Para isso, devemos combinar valores entre 0 e 1 numa sequência tripla da seguinte forma: col igual rgb() e três valores de 0 a 1.*

```{r Bar04}
barplot(RJ, names.arg = x, main = "Sexo dos entrevistados do RJ", xlab = "Sexo", 
        ylab = "Quantidade de entrevistados", sub = "Dados fictícios",
        col = rgb(0.8, 0.7, 0.2))
```

*Também é possível usar o mesmo comando para atribuir cores a outras barras do mesmo gráfico. Vamos fazer col igual c, parenteses, rgb, os valores, parenteses, virgula, rgb e os valores.*

```{r Bar05}
barplot(RJ, names.arg = x, main = "Sexo dos entrevistados do RJ", xlab = "Sexo", 
        ylab = "Quantidade de entrevistados", sub = "Dados fictícios",
        col = c(rgb(0.9, 0, 0.3), rgb(0, 0.9, 0.3)))
```

*No exemplo a seguir queremos retirar as linhas das bordas da barra. Usaremos o argumento border igual a NA. Vejamos como ficou:*

```{r Bar06}
barplot(RJ, names.arg = x, main = "Sexo dos entrevistados do RJ", xlab = "Sexo", 
        ylab = "Quantidade de entrevistados", sub = "Dados fictícios", border = NA)
```

*Neste exemplo vamos criar os objetos x, RJ, SP e Y. Assim teremos uma matriz com os dados para fazer um gráfico de barras com duas variáveis.*

```{r Bar07}
x <- c("Feminino", "Masculino")
RJ <- c(3500, 1990)
SP <- c(2000, 3455)
Y <- matrix(c(RJ, SP), nrow = 2, ncol = 2, 
            dimnames = list(x, c("Rio de Janeiro", "São Paulo")))
Y
```

*Com os dados basta colocar os argumentos para criar o gráfico.*

```{r Bar08}
barplot(Y, main = "Sexo e estado dos entrevistados", ylab = "Quantidade de entrevistados")
```

*Agora, vamos aprender a colocar os gráficos lado a lado. O argumento que usaremos é o beside igual a T.*

```{r Bar09}
barplot(Y, main = "Sexo e estado dos entrevistados", ylab = "Quantidade de entrevistados", 
        beside = T)
```

*Vamos adicionar legenda ao nossa gráfico através do argumento lengend.text e usar as o nome das linhas da variável Y com rownames(Y)*

```{r Bar10}
barplot(Y, main = "Sexo e estado dos entrevistados", ylab = "Quantidade de entrevistados", 
        beside = T, legend.text = rownames(Y), sub = "Dados fictícios")
```

*Por fim, vamos mudar os limites dos eixos. Primiero vamos começar pelo eixo Y. Faremos, ylim igual a , parenteses, 0, 6000.*

```{r Bar11}
barplot(Y, main = "Sexo e estado dos entrevistados", xlab = "Sexo", 
        ylab = "Quantidade de entrevistados", beside = T, legend.text = rownames(Y),
        sub = "Dados fictícios", ylim = c(0, 6000))
```

*No eixo X, faremos o mesmo processo mas com o argumento xlim. Podemos como ficou bem melhor para visualizar.*

```{r Bar12}
barplot(Y, main = "Sexo e estado dos entrevistados", xlab = "Sexo", 
        ylab = "Quantidade de entrevistados", beside = T, legend.text = rownames(Y),
        sub = "Dados fictícios", xlim = c(0, 10))
```


*Este vídeo é da série sobre Visualizacão de Dados utilizando comandos do R Básico. Não esqueça de curtir, comentar e compartilhar o vídeo. Até a próxima!*